臺灣板橋地方法院刑事判決　　　　　　　　　　　　九十二年度易字第三三一號
　　公　訴　人　臺灣板橋地方法院檢察署檢察官
　　被　　　告　乙○○
　　　　　　　　丁○○
　　右　一　人
　　選任辯護人　陳隆律師
右列被告等因傷害案件，經檢察官提起公訴（九十二年度偵字第一七二六一號、第一
八五六七號），本院判決如左：
    主  文
乙○○共同傷害人之身體，處有期徒刑月，如易科罰金，以佰元折算壹日。
丁○○無罪。
    事  實
一、乙○○於民國九十二年七月六日上午八時許，駕駛車牌號碼五Ｄ─四八七號營業
    用小客車搭載丙○○（另行審結），行經臺北縣三重市忠孝橋右轉中正南路之際
    ，與丁○○駕駛之車牌號碼ＡＬ─七二０六號自用小客車發生擦撞，因丁○○未
    停車處理逕自駕駛前行，乙○○見狀即自後追趕，於同日上午八時四十五分許，
    在臺北縣三重市○○路與中正北路口，見丁○○因等待紅燈而停止，竟與丙○○
    共同基於傷害他人身體之犯意聯絡，由丙○○先下車拉開丁○○駕駛之自用小客
    車駕駛座車門，以右手抓住丁○○之左上臂，左手毆打丁○○頭部、臉部及胸部
    等處，乙○○亦下車拉開前乘客座車門，探身進入車內，徒手毆打丁○○，致丁○○受有額挫傷五乘三公分、左臉擦傷八乘三公分、右耳前挫傷五乘三公分、胸
    挫傷十八乘六公分、左上臂挫傷十二乘四公分、右上臂抓傷十四乘０‧五公分、
    右外耳道瘀血、右肩後挫傷十二乘二公分等傷害。
二、案經丁○○訴由臺北縣政府警察局三重分局報請臺灣板橋地方法院檢察署檢察官
    偵查起訴及臺灣板橋地方法院檢察署檢察官自動檢舉偵查起訴。
    理  由
壹、被告乙○○有罪部分：
一、訊據被告乙○○固坦承因與告訴人兼被告丁○○發生行車糾紛，而於右揭時、地
    拉開告訴人兼被告丁○○駕駛之自用小客車前乘客座車門與之理論乙節不諱，惟
    矢口否認有何傷害犯行，辯稱：丁○○先拿手機出來作勢要打人，所以我就搶他
    的手機，他掙扎的時候，自己撞到他的手機；是丁○○先用手機打我，我沒有被
    他打到，我將他的手機撿起來丟他；當時丁○○並不是穿白色內衣云云。惟查，
    被告乙○○與共同被告丙○○於右揭時、地，分從前述自用小客車左、右兩側徒
    手毆打告訴人兼被告丁○○之事實，業據告訴人兼被告丁○○於本院審理時指訴
    綦詳，並經被告乙○○於偵查中供稱：我下車時，發現丙○○已與丁○○抱在一
    起，那時丁○○坐駕駛座上，他們在拉扯，我從另一邊問他為何逃跑，他拿手機
    要打我，我們有發生拉扯等語（見臺灣板橋地方法院檢察署九十二年度偵字第一
    七二六一號偵查卷第十三頁反面訊問筆錄）在卷，共同被告丙○○於偵查中亦陳
    稱：當時我與丁○○有拉扯，丁○○打我，我也打他等情（見同前偵查卷第十四
    頁反面訊問筆錄）明確，是被告乙○○與共同被告丙○○嗣於本院訊問時辯稱渠
    等均未毆打告訴人兼被告丁○○，自均不足採信。又告訴人兼被告因此受有額挫
    傷五乘三公分、左臉擦傷八乘三公分、右耳前挫傷五乘三公分、胸挫傷十八乘六
    公分、左上臂挫傷十二乘四公分、右上臂抓傷十四乘０‧五公分、右外耳道瘀血
    、右肩後挫傷十二乘二公分等傷害，復有臺北市立仁愛醫院驗傷診斷書乙紙及受
    傷照片四幀附卷可稽，且證人即據報前往現場處理之警員甲○○於本院審理時結
    證稱：（問：九十二年七月六日在三重市○○路與中正北路口糾紛是否你去處理
    ？）是我去處理的。．．勤務中心通報說是車禍。我發現不是車禍，是行車糾紛
    ，我看丁○○身上有傷．．。（問：丁○○的傷勢是否如照片有何意見？【提示
    照片四張並告以要旨】）在現場就是這個樣子，但是血比較多，服裝也是白色的
    內衣背心等語，是被告乙○○以告訴人兼被告丁○○於案發時並非穿著上開照片
    所示白色內衣乙節，而認其並未受有前揭傷勢，並不足採信。綜上，本案事證明
    確，被告乙○○傷害犯行堪以認定，應予依法論罪科刑。
二、核被告乙○○所為，係犯刑法第二百七十七條第一項之傷害罪。其與共同被告丙○○就上開傷害犯行，有犯意聯絡與行為分擔，應論以共同正犯。爰審酌被告乙○○因行車發生糾紛，不思循法律途徑理性、平和解決，竟以暴力方式宣洩不滿
    情緒，除造成告訴人身體傷害外，更導致告訴人心理上莫大恐懼，以及其犯罪手
    段、告訴人兼被告丁○○所受傷害程度、犯罪後猶飾詞圖卸之態度等一切情狀，
    量處如主文所示之刑，並諭知易科罰金之折算標準，以資懲儆。
貳、被告丁○○無罪部分：
一、公訴意旨略以：被告丁○○因與告訴人兼共同被告丙○○發生行車糾紛，竟基於
    傷害之犯意，於九十二年七月六日上午八時四十五分許，在臺北縣三重市○○路
    與中正北路口，與告訴人兼共同被告丙○○發生拉扯，致其受有左手第二指開放
    性傷口之傷害，經告訴人兼共同被告丙○○向臺北縣政府警察局三重分局提出告
    訴，因認被告丁○○涉犯刑法第二百七十七條第一項之傷害罪嫌云云。
二、公訴人認被告丁○○涉犯傷害罪嫌，係以告訴人兼共同被告丙○○之指訴及宏仁
    醫院診斷證明書資為論據。按犯罪事實應依證據認定之，無證據不得認定犯罪事
    實；又不能證明被告犯罪者，應諭知無罪之判決，刑事訴訟法第一百五十四條第
    二項、第三百零一條第一項前段分別定有明文。次按認定不利於被告之事實，須
    依積極證據，苟積極證據不足為不利於被告事實之認定時，即應為有利於被告之
    認定，更不必有何有利之證據；又認定犯罪事實所憑之證據，雖不以直接證據為
    限，間接證據亦包括在內，然而無論直接或間接證據，其為訴訟上之證明，須達
    於通常一般人均不致有所懷疑，而得確信其為真實之程度，始得據為有罪之認定
    ，最高法院三十年上字第八一六號、七十六年臺上字第四九八六號判例意旨足資
    參照。末按告訴人之告訴，係以使被告受刑事訴追為目的，是其陳述是否與事實
    相符，仍應調查其他證據以資審認，最高法院亦著有五十二年臺上字第一三００
    號判例可供參照。訊據被告丁○○堅決否認有何被訴傷害犯行，辯稱：發生車禍
    當時，我並沒有發現任何擦撞或車禍的跡象，所以才一直走；我沒有拿鈍器毆打
    丙○○，他的傷勢怎麼來的我不知道，我只有掙扎，他們攻擊我的頭、臉、胸部
    ，我擋都來不及，怎麼可能攻擊他們等語。
三、經查，告訴人兼共同被告丙○○與被告乙○○共同基於傷害之犯意聯絡，分別拉
    開被告丁○○駕駛之自用小客車左、右車門，徒手毆打被告丁○○等事實，已如
    前述，而告訴人兼共同被告丙○○於九十二年七月六日至宏仁醫院就診，經該院
    醫師診斷其左手手背之第二指指結有開放性傷口（長一．五公分）等情，並據宏
    仁醫院以九十三年二月三（九十三）宏人字第０六一號函覆告訴人兼共同被告就
    診病歷影本乙件在卷足憑。而告訴人兼共同被告丙○○雖於本院訊問時指稱：當
    時丁○○都不下車，我就要拉他下來，然後丁○○手上不知道拿什麼東西一直揮
    ，所以我的手有受傷云云，惟被告乙○○於本院審理時僅稱：我追到中正北路與
    重陽路口時遇到紅綠燈停下來，丙○○下車跟丁○○理論，事前怎麼樣我沒有看
    到，我下車時看到他們抱在一起，一個人在車外，一個人在車內等語，並未目睹
    被告丁○○傷害告訴人兼共同被告丙○○之經過，又質之告訴人兼共同被告丙○○之受傷部分在其用以毆打被告丁○○之左手手背指結處，被告丁○○於遭受告
    訴人兼共同被告丙○○毆打之情形下，若亦基於傷害之犯意而與之互毆，斷無朝
    向告訴人兼共同被告丙○○之左手拳頭攻擊之理，是告訴人兼共同被告之前揭傷
    害是否確係被告丁○○所打傷，即非無疑，從而，自難僅憑告訴人兼共同被告丙○○單方面之指訴，遽認被告丁○○有右述傷害行為。此外，復查無其他積極證
    據足認被告丁○○有何被訴傷害犯行，揆諸前揭說明，自應為被告丁○○無罪判
    決之諭知。
據上論斷，應依刑事訴訟法第二百九十九條第一項前段、第三百零一條第一項前段，
刑法第二十八條、第二百七十七條第一項、第四十一條第一項前段，罰金罰鍰提高標
準條例第一條前段、第二條，判決如主文。
本案經檢察官王秀慧到庭執行職務。
中      華      民      國    九十三    年      三      月     十九     日
                                    臺灣板橋地方法院刑事第三庭
                                        審判長法  官  胡  堅  勤
                                              法  官  李  君  豪
                                              法  官  王  瑜  玲
右正本證明與原本無異。
如不服本判決，應於判決送達後十日內向本院提出上訴狀 (應附繕本) ，上訴於臺灣
高等法院。
                                              書記官  黃  頌  棻
中      華      民      國    九十三    年      三      月    二十二    日
附錄本案論罪科刑法條全文：
刑法第二百七十七條
傷害人之身體或健康者，處三年以下有期徒刑，拘役或一千元以下罰金。
犯前項之罪，因而致人於死者，處無期徒或七年以上有期徒刑；致重傷者，處三年以
上十年以下有期徒刑。
